【裁判字號】    96,訴,287
【裁判日期】    970507
【裁判案由】    竊盜等
【裁判全文】
臺灣花蓮地方法院刑事判決               96年度訴字第287號
公  訴  人  臺灣花蓮地方法院檢察署檢察官
被      告  丙○○
            呂文達
上列被告等因竊盜等案件，經檢察官分別提起公訴（96年度偵字
第2793號、96年度偵緝字第263 號），本院合併審理，並判決如
下：
    主  文
丙○○、呂文達均無罪。
    理  由
一、公訴意旨略以：被告丙○○、呂文達共同意圖為自己不法之
    所有，於民國96年5 月25日16時許，在花蓮縣瑞穗鄉奇美村
    漱玉橋上，持用客觀上可為兇器之拔釘器一支、T 型板手一
    支、板手三支、活動板手一支，竊取該處之鋼管欄杆八支，
    並已損害該橋樑，致生往來之危險。旋其等欲將該欄杆以汽
    車載運至花蓮縣吉安鄉某資源回收場變賣圖利時，經警查獲
    ，並扣有其等所竊欄杆及上開行竊用工具一批，因認被告二
    人共同涉犯刑法第321 條第1 項第3 款之加重竊盜罪嫌及刑
    法第185 條第1 項之公共危險罪嫌等語。
二、按被告未經審判證明有罪確定前，推定其為無罪；犯罪事實
    應依證據認定之，無證據不得認定犯罪事實，刑事訴訟法第
    154 條定有明文。又查檢察官就被告犯罪事實，應負舉證責
    任，並指出證明之方法，同法第161 條第1 項亦有規定。因
    此，檢察官對於起訴之犯罪事實，應負實質之舉證責任。倘
    其所提出之證據，不足為被告有罪之積極證明，或其闡明之
    證明方法，無從說服法官以形成被告有罪之心證，基於無罪
    推定之原則，自應為被告無罪判決之諭知。
三、公訴人認被告二人涉犯上開罪嫌，無非以被告等於警詢及偵
    查中之供述，證人即瑞穗鄉公所人員甲○○警詢時之證述，
    並有贓物認領保管單、現場照片及被告二人前案犯罪（96年
    度偵字第1028號）等在卷可稽等，為其論據。訊據被告二人
    均否認上開犯行，被告丙○○辯稱：我只是幫呂文達載東西
    ，因為呂文達借我的車子，我上車的時候，本件扣案物品已
    經在車上了，我上車時就已經看到了，呂文達說他要把車上
    的這些鋼管拿去賣，所以要借我的車子，我們被抓到的時間
    是96年5月31日，呂文達是96年5月30日下午向我借車子等語
    ；被告呂文達辯稱：我沒有向丙○○借車子，調出的通聯記
    錄也沒有我向丙○○借車的紀錄，且失竊的鋼管都是漱玉橋
    的，我不知道為何會被分為二案，我會知道是因為96年5 月
    31日那一晚，我搭丙○○的車子，丙○○行竊的時候我沒有
    參與，我在丙○○車上時，丙○○把車子停在一座橋上面，
    他就自己下車去偷鋼管，我在車上吸食安非他命，我們被查
    獲的二十三支鋼管，應是另案秀姑橋遭竊的，不是本件漱玉
    橋失竊的，警方係一案兩辦等語。
四、經查：
  (一)本案警方自被告丙○○所有車牌L3-3278 號自用客貨車內扣
    得之紅色鍍鋅鋼管數量為23支，有扣押物品目錄表在卷可稽
    。經本院傳喚警員乙○○到庭作證，證人乙○○證述：查報
    時，車上共有23支鋼管，瑞穗鄉公所先來領走八支，後來豐
    濱才來領走剩下的十五支鋼管等語。另據花蓮縣豐濱鄉公所
    97年4月9日豐鄉財字第0970002380號函表示，本鄉96年間轄
    內秀姑橋之紅色鍍鋅鋼管確有失竊之情事，係經花蓮縣吉安
    派出所於96年5 月31日通知後，清點有23支鋼管被竊，於吉
    安派出所領回15支等語。又上開秀姑橋上鋼管失竊一案，業
    由本院另案判決在案（96年度訴字第385 號），有判決書一
    份在卷可憑，足認警方於查扣被告丙○○車上之鋼管後，並
    不知道係於何處失竊，乃通報縣境內相關橋樑之保管單位清
    查，而先有瑞穗鄉公所發現漱玉橋遭竊共8 支，而先行領回
    8 支；其後豐濱鄉公所亦發現失竊23支，但因較晚向警方申
    報，故僅領回剩餘之15支，是以警方乃依上述二單位先後領
    回之順序，而將上開車內23支鋼管，分為二件失竊案件之贓
    物處理。從而，被告等辯稱其車內之23支鋼管應係於秀姑橋
    遭竊，而非本案公訴人所指之漱玉橋遭竊等語，尚非無據，
    衡諸被告二人均否認有偷取漱玉橋上之鋼管，因此上開扣案
    之8 支鋼管之數量與查獲之數量並未吻合且來源既有疑問，
    尚難用以證明本案之犯行而使本院達超越合理懷疑之確信。
  (二)復據被告呂文達於本院96年度訴字第385 號竊盜等案件中供
    稱：當天開車是丙○○，丙○○要怎麼開，我沒有意見，我
    們在瑞穗買東西後，丙○○選擇一條山路走，出了豐濱直走
    就是花蓮市等語，核與卷附被告呂文達於案發時使用之行動
    電話0000000000相關通聯紀錄，該電話於96年5 月30日晚間
    7 時許，在花蓮縣玉里鎮○○路307 號所設基地台範圍有撥
    話紀錄，其後則於同年月31日凌晨2 時26分許後，在花蓮縣
    豐濱鄉○○段724 地號所設基地台範圍有受話紀錄數通，嗣
    於同年月31日3 時29分許，在花蓮縣壽豐鄉○○○街20巷18
    號2 樓頂基地台範圍有發話紀錄，迄於當日5 時10分許，則
    在花蓮縣吉安鄉○○村○○路○段基地台範圍有受話紀錄，
    可知被告呂文達、丙○○係先出現在花蓮縣豐濱鄉、壽豐鄉
    水漣村等處，足認被告二人遭警查獲當天係行經瑞港公路（
    即花64線道）往花蓮市方向，參以該案行竊地點之秀姑橋，
    即位於上開瑞港公路中途之其中一座橋樑，為往返該公路必
    經之處，而比對上開被告呂文達電話通聯於查獲前當日凌晨
    收發話基地台位址，當日凌晨2 時26分許出現在花蓮縣豐濱
    鄉○○段附近乙節推斷，被告二人車上所載之鋼管應係秀姑
    橋所竊，較合常情。
  (三)另查證人甲○○於本院審理時結證：漱玉橋是我們瑞穗鄉管
    理的範圍，該橋確有失竊這樣的鋼管，但失竊的時間我不知
    道，時間依據當地的村長告訴我，約是領回前的一個月或是
    半個月，不是當天，有一陣子了，我也有去該橋查看過，我
    們領回了八支後，還少了一條放在中間比較扁型的鋼管，還
    少了的那一隻是圓型下方的那一隻長方形鋼管等語，顯見漱
    玉橋遭竊之時間與本案查獲之時間，已相隔一段較長時間，
    而證人詹兆熙則於本院另案審理中證述秀姑橋橋樑鋼管失竊
    之時點，係96年5月31日凌晨2時許左右，足認本件警方發還
    瑞穗鄉公所及檢察官列為證明被告等犯行主要證物之8 支鋼
    管，應係另案秀姑橋所失竊23支之一部分，至為灼然。
五、綜上所述，被告等所辯尚堪採信，公訴人所提出之證據無從
    使本院達被告等有罪之心證。此外，復查無其他積極證據足
    資證明被告等有犯本件竊盜橋樑上鋼管之犯行，更遑論有何
    另涉公共危險罪名之問題，彼等竊盜及公共危險之犯罪應屬
    不能證明，爰均為無罪判決之諭知。
據上論斷，應依刑事訴訟法第301條第1項前段，判決如主文。
本案經檢察官孫源志到庭執行職務。
中    華    民    國    97    年    5     月    7     日
                        臺灣花蓮地方法院刑事第二庭
                              審判長法  官  林碧玲
                                    法  官  吳韻馨
                                    法  官  沈培錚
上列正本證明與原本無異。
如對本判決不服，應於送達後10日內，向本院提出上訴狀（上訴
狀應記載具體上訴理由並應抄附繕本）告訴人或被害人如對於本
判決不服者，應具備理由請求檢察官上訴，其上訴期間之計算係
以檢察官收受判決正本之日期為準。
中    華    民    國    97    年    5     月    8     日
                                    書記官


司法院資訊處製作；財團法人民間司法改革基金會備份。
